臺灣臺北地方法院民事裁定　　　　　　 93年度勞訴字第105號
原　　　告　丙○○
　　　　　　甲○○
共　　　同
訴訟代理人　王嘉寧律師
複代理人　　黃秀禎律師
被　　　告　鴻準精密工業股份有限公司
　　　　　　（原名華升電子工業股份有限公司）
法定代理人　乙○○
訴訟代理人　謝天仁律師
上列當事人間請求履行勞動契約事件，本院裁定如下：
    主  文
原告之訴駁回。
訴訟費用由原告負擔。
    理  由
一、本件被告鴻準精密工業股份有限公司（以下簡稱鴻準公司）
    部分，雖經臺灣板橋地方法院依原告之聲請裁定移送本院管
    轄，惟查原告與被告鴻準公司間並未提出合意管轄之文書，
    以資證明其合意管轄之主張為真正，然因上開移轉管轄裁定
    ，業已確定，本院受其羈束，依民事訴訟法第30條第1項規
    定，有第一審管權，合先敘明。
二、按「當事人喪失訴訟能力或法定代理人死亡或其代理權消滅
    者，訴訟程序在有法定代理人或取得訴訟能力之本人，承受
    其訴訟以前當然停止。」，又「第168條至第172條及前條所
    定之承受訴訟人，於得為承受時，應即為承受之聲明。他造
    當事人，亦得聲明承受訴訟。」，「聲明承受訴訟，應提出
    書狀於受訴法院，由法院送達於他造。」，民事訴訟法第17
    0條、第175條、第176條分別定有明文。經查，被告華升電
    子工業股份有限公司於訴訟進行中之民國93年11月23日更名
    為鴻準公司，其法定代理人原為莊宏仁，亦變更為乙○○，
    新法定代理人乙○○遂於94年4月21日提出書狀聲明承受訴
    訟，於法尚無不合，應予准許。
三、按起訴不合程式或不備其他要件之情形者，法院應以裁定駁
    回之，民事訴訟法第249條第1項第6款定有明文。次按原告
    之訴，有原告若以先位被告之訴無理由時，始請求對備位被
    告之訴為裁判，此乃被告方面之主觀預備訴之合併型態，就
    此種主觀之預備訴之合併，學者固有從符合訴訟經濟原則，
    防止裁判衝突，並得兼顧原告實體法上權益之優點，因而採
    取承認之態度。惟查，預備合併之訴之條件關係，僅係裁判
    之條件，而非審理之條件，故法院於審理時，仍應就各該訴
    訟為全部辯論，僅於先位被告之訴有理由時，毋庸就備位被
    告之訴加以裁判而已；是此種主觀預備訴之合併型態中，備
    位被告雖仍須與先位當事人同時為言詞辯論，但備位被告最
    後可能未獲任何裁判，不僅備位被告之當事人地位不安定，
    且原告與先位被告間之裁判對備位被告亦無從發生任何法律
    之效力，則就備位被告而言，徒費無益之訴訟程序，因此此
    種訴之合併型態，實務上不為准許（臺灣高等法院84年度抗
    字第1814號裁定意旨參照）。末按，所謂主觀預備訴之合併
    ，因在法院審理此種訴訟時，仍應就各該訴訟全部辯論，僅
    於先位之訴有理由時，無庸再就後位之訴為裁判，是後位當
    事人可能未獲任何裁判，致後位當事人地位不安定，與訴訟
    安定性原則有違，且先位當事人與他當事人間之裁判，對後
    位當事人並無法律上之拘束力，徒使後位當事人浪費無益之
    訴訟程序。又如適用民事訴訟法第55條共同訴訟人獨立之原
    則，於一被告（原告）上訴時，其效力不及於其他被告（原
    告）亦難免有裁判矛盾之可能。本件上訴人對被上訴人教育
    部起訴，固屬合法，惟上訴人對後位體委會之訴訟部分，應
    認其起訴與否屬不確定狀態，自不應准許（最高法院91年度
    台上字第2308號判決意旨）。
四、本件原告訴之聲明為：先位被告部分－(一)被告鴻海精密工業
    股份有限公司（以下簡稱鴻海公司）應給付原告丙○○新臺
    幣 (下同)一百五十萬元整及自起訴狀繕本送達翌日起至清
    償日止按年利率百分之五計算之利息。(二)被告鴻海公司應給
    付原告甲○○七十一萬五千元整及自起訴狀繕本送達翌日起
    至清償日止按年利率百分之五計算之利息。(三)被告鴻海公司
    應給付原告丙○○五百萬元整及自起訴狀繕本送達翌日起至
    清償日止按年利率百分之五計算之利息。(四)被告鴻海公司應
    給付原告甲○○二百五十萬元整及自起訴狀繕本送達翌日起
    至清償日止按年利率百分之五計算之利息。(五)前四項判決原
    告願供擔保請准宣告假執行。備位被告部分－(一)被告鴻準公
    司應給付原告丙○○一百五十萬元整及自起訴狀繕本送達翌
    日起至清償日止按年利率百分之五計算之利息。(二)被告鴻準
    公司應給付原告甲○○七十一萬五千元整及自起訴狀繕本送
    達翌日起至清償日止按年利率百分之五計算之利息。(三)被告
    鴻準公司應給付原告丙○○五百萬元整及自起訴狀繕本送達
    翌日起至清償日止按年利率百分之五計算之利息。(四)被告鴻
    準公司應給付原告甲○○二百五十萬元整及自起訴狀繕本送
    達翌日起至清償日止按年利率百分之五計算之利息。(五)前四
    項判決原告願供擔保請准宣告假執行。其聲明係就先位之鴻
    海公司之訴為無理由時，始請求對備位之鴻準公司之訴裁判
    ，則備位之鴻準公司部分，起訴與否尚在不確定狀態中，則
    揆諸前開說明，原告所提備位之訴部分為不合法，自不應准
    許。
四、依民事訴訟法第249條第1項第6款，第95條，第78條裁定如
    主文。
中　　華　　民　　國　　94　　年　　9　　月　　26 　　日
                    勞工法庭    法　官　曾啟謀
以上正本係照原本作成
如對本裁定抗告須於裁定送達後10日內向本院提出抗告狀，並繳
納抗告費新臺幣1,000元
中　　華　　民　　國　　94　　年　　9 　　月　　26　　日
                    　　　　　　書記官　王月伶
